# 将保理取得的款项作为借款核算的问题

提问人：13811718757 时间：2019-03-27 14:40:19
陈版主，请问如果保理业务中没有明确的回购方式（比如分多少期，经历多久）安排，卖方的应收账款也同样没有明确收款时间计划。那么卖方收到的保理款作为借款核算时，借款的期限如何确定？保理费用是否还需要摊销？
我理解在这种情况下相当于在借款 day1 应该做以下分录：Dr Bank 和未确认融资费用，Cr Loan，未确认融资费用是借款的备抵，同时做 Dr财务费用未确认融资费用的摊销（此时全额一次性摊销）Cr 未确认融资费用。
请陈版指教。

回答人：chenyiwei
一般情况下，当保理作为借款处理时，保理的期限是从收到保理款之日起到被保理的应收账款的预定到期日为止，保理费用在该期限内摊销。不应在保理开始日一次性确认为费用。